【裁判字號】    89,易,493
【裁判日期】    890913
【裁判案由】    竊盜
【裁判全文】
臺灣雲林地方法院刑事判決                          八十九年度易字第四九三號
    公  訴  人  臺灣雲林地方法院檢察署檢察官
    被      告  丁○○
                甲○○
右列被告因竊盜案件，經檢察官提起公訴（八十九年度偵字第二四六四號），本院判
決如左：
    主  文
丁○○、甲○○共同攜帶兇器竊盜，未遂，各處有期徒刑捌月。
扣案之螺絲起子、活動板手及小剪刀各壹支均沒收。
    事  實
一、丁○○曾因竊盜等案件，經本院於民國八十七年十月十二日判處有期徒刑二年六
    月確定，甫於八十九年五月三日假釋，仍在假釋中；甲○○亦曾因竊盜案件，經
    本院於八十三年七月八日判處有期徒刑十月確定，甫於八十四年二月十一日縮刑
    執行完畢（未構成累犯）。丁○○、甲○○二人均不知悔改，竟共同意圖為自己
    不法之所有，並基於犯意之聯絡，於八十九年六月十三日凌晨零時四十分許，由
    甲○○負責把風，丁○○則攜帶客觀上足以傷害人身體之螺絲起子、活動板手、
    小剪刀各一支，潛入丙○○在雲林縣林內鄉林中村中西三十二號前騎樓經營之風
    信子泡沫紅茶店（未有圍籬），於頂開小木櫃之卡榫，正欲竊取櫃內之財物時，
    為警方巡邏人員發現，當場逮捕而未得手，並扣得被告丁○○所有，供其等犯罪
    所用之螺絲起子、活動板手及小剪刀各一支。
二、案經雲林縣警察局斗六分局報請台灣雲林地方法院檢察署檢察官偵查起訴。
    理  由
一、右揭被告丁○○攜帶兇器竊盜之事實，業據被告丁○○於警訊中及偵審時坦承不
    諱；訊據被告甲○○則矢口否認上開犯行，辯稱：伊當天是和朋友阿才去附近吃
    宵夜，吃完後阿才去找女朋友，叫伊在馬路對面麵攤等他，阿才尚未回來，伊即
    被警察誤以為和丁○○同夥而遭逮捕云云。惟查上開風信子泡沫紅茶店內小木櫃
    遭人打開行竊之事實，業據被害人丙○○於警訊時陳述綦詳，並經同案被告丁○
    ○於警訊時供述明確，其供稱：「我在行竊時，甲○○在我旁邊把風而已，我們
    會害怕（才逃跑）」等語；而證人即查獲員警乙○○結證稱：當時甲○○在丁○
    ○旁支柱子邊，距離僅五、六公尺，並非像甲○○所說在馬路對面，一下巡邏車
    ，就看到甲○○在跑，然後丁○○跟著跑，甲○○被我們追了約五十公尺才追到
    ；丁○○有看完筆錄才簽名，伊並未打丁○○等語，且有現場照片十張及行竊現
    場圖一紙附卷可稽。次查被告甲○○始終不能提出「阿才」之確實姓名年籍資料
    以供本院傳證，是否果有「阿才」之人，已令人質疑；且被告均供稱伊二人係認
    識之朋友，當晚並未相約在該處見面，然衡諸常情，二人既未相約見面，焉有時
    值三更半夜，恰巧在該處相遇，而共同遭警追緝之可能；又被告甲○○如僅單純
    等待朋友「阿才」前來，而無行竊之犯行，何需見警心虛而逃匿？是被告甲○○
    上開辯解，顯係事後卸責之詞，不足採信。此外，復有扣案之螺絲起子、活動板
    手及小剪刀各一支足資佐證，事證明確，被告二人竊盜犯行均堪認定。
二、查被告等作案用之螺絲起子長十五‧七公分，活動板手十三公分，小剪刀七‧三
    公分，均為鋼鐵製品，質地堅硬，而螺絲起子及小剪刀前端均屬尖銳，業經本院
    當庭勘驗明確，並製有略圖一紙在卷，上開扣案物客觀上均足以對人之生命、身
    體造成傷害，同屬於兇器無訛。核被告二人所為，均係犯刑法第三百二十一條第
    一項第三款及同條第二項竊盜未遂罪。查本案竊盜現場為騎樓地，係開放空間，
    晚上並未用門阻隔起來，業據證人乙○○結證屬實，並有現場圖及照片十張在卷
    ，是竊盜現場非屬住宅或或有人居住之建築物至明，故公訴人認被告等另觸犯同
    條第一項第一款罪嫌，容有未洽，併與指明。被告二人就上開犯行，有犯意之聯
    絡與行為之分擔，均為共同正犯。又其等已著手於犯罪行為之實行而不遂，為未
    遂犯，應依法減輕其刑。爰審酌被告二人均有竊盜前科，被告丁○○尚在假釋中
    、被告甲○○前案執行完畢甫滿五年，有台灣雲林地方法院檢察署刑案資料查註
    紀錄表及台灣高等法院被告全國前案紀錄表各一份在卷可按，足見其等素行不佳
    ，及其等犯罪之動機、目的、手段、被害人未受有財物損失，暨其等犯後態度等
    一切情狀，各量處如主文所示之刑，以資懲儆。
三、扣案之螺絲起子、活動板手及小剪刀各一支，係被告丁○○所有，供其等二人犯
    罪所用之物，應依刑法第三十八條第一項第二款規定宣告沒收之。
據上論斷，應依刑事訴訟法第二百九十九條第一項前段，刑法第二十八條、第三百二
十一條第一項第三款、第二項、第二十六條、第三十八條第一項第二款，判決如主文
。
本案經檢察官盧永盛到庭執行職務。
中      華      民      國     八十九      年     九     月     十三    日
                                         臺灣雲林地方法院刑事第一庭
                                             法  官  唐  光  義
右正本證明與原本無異。
如不服本判決，應於判決送達後十日內向本院提出上訴狀( 應附繕本 )。
                                             書記官  陳  善  永
中      華      民      國     八十九      年     九     月     十三    日
刑法第三百二十一條
犯竊盜罪而有左列情形之一者，處六月以上五年以下有期徒刑：
一、於夜間侵入住宅或有人居住之建築物、船艦，或隱匿其內而犯之者。
二、毀越門扇、牆垣或其他安全設備而犯之者。
三、攜帶兇器而犯之者。
四、結夥三人以上而犯之者。
五、乘火災、水災或其他災害之際而犯之者。
六、在車站或埠頭而犯之者。
前項之未遂犯罰之。


司法院資訊處製作；財團法人民間司法改革基金會備份。
